【裁判字號】    98,抗,1821
【裁判日期】    981123
【裁判案由】    訴訟救助
【裁判全文】
臺灣高等法院民事裁定                  98年度抗字第1821號
抗  告  人  丁○○民國86年.
兼上一人
法定代理人  己○○
相  對  人  庚○○民國86年.
兼上一人
法定代理人  辛○○
            乙○○
相  對  人  戊○○
兼上一人
法定代理人  丙○○
            甲○○
上列抗告人因與庚○○等間請求損害賠償事件，聲請訴訟救助，
對於中華民國98年10月23日臺灣臺北地方法院98年度審救字第
202號裁定提起抗告，本院裁定如下：
    主  文
原裁定廢棄。
准予訴訟救助。
聲請及抗告訴訟費用由相對人負擔。
    理  由
一、按依民事訴訟法第107條第1項規定，當事人無資力支出訴訟
    費用者，法院應依聲請，以裁定准予訴訟救助。又依法律扶
    助法第62條規定，經財團法人法律扶助基金會分會准予法律
    扶助之無資力者，其於訴訟程序中，向法院聲請訴訟救助時
    ，應准予訴訟救助；但另有不符法律扶助事實之證明者，不
    在此限。
二、抗告意旨略以：抗告人己○○所有金門縣金沙鎮○○○段、
    同鎮○○村段○○○○段田賦及土地共13筆，係抗告人己○
    ○與第三人林賢治等人於民國（下同）67年間共同繼承而來
    ，屬公同共有，難以處分變賣。且抗告人己○○因身罹「先
    天性肥厚阻塞型心肌病變」與「鬱血性心臟衰竭」等疾病，
    須長期醫療，不能勞累，無法正常工作，列為低收入戶。原
    裁定所謂之自用小客車2部，其中1部自用小客車，多年前因
    抗告人己○○持續住院，致未能及時參加審驗而遭註銷牌照
    ，因而未能繼續使用或處分；另1部則為迄今賴以謀生之營
    業小客車（即計程車），並非自用小客車。抗告人己○○已
    獲財團法人法律扶助基金會板橋分會准許提供全部扶助，依
    法律扶助法第62條規定，應准予訴訟救助。爰聲明廢棄原裁
    定，聲請准予訴訟救助等語。
三、經查抗告人就所述上情，業據提出土地登記謄本、中央健康
    保險局之重大傷病核定審查通知書、馬偕紀念醫院診斷證明
    書、抗告人己○○之營業小客車（車號035-MZ）行車執照及
    財團法人法律扶助基金會板橋分會准予全部扶助之審查決定
    通知書以為釋明（見本院卷7-37頁），經核與法律扶助法第
    62 條前段規定尚無不合，應認抗告人無不符法律扶助之事
    實，應准予訴訟救助。原法院裁定駁回抗告人之聲請，尚有
    未合。抗告意旨指摘原裁定不當，聲明廢棄，為有理由；爰
    予廢棄，並准予訴訟救助。
四、據上論結，本件抗告為有理由，爰裁定如主文。
中    華    民    國    98    年    11    月    23    日
                    民事第八庭
                        審判長法  官  劉勝吉
                              法  官  蘇芹英
                              法  官  鄭威莉
正本係照原本作成。
本裁定除以適用法規顯有錯誤為理由外，不得再抗告。如提起再
抗告，應於收受後10日內委任律師為代理人向本院提出再抗告狀
。並繳納再抗告費新台幣１千元。
中    華    民    國    98    年    11    月    25    日
                              書記官  李垂福

司法院資訊處製作；財團法人民間司法改革基金會備份。
